【裁判字號】    99,裁,2685
【裁判日期】    991104
【裁判案由】    商標註冊
【裁判全文】
最  高  行  政  法  院  裁  定
                                      99年度裁字第2685號
上  訴  人  義大利商‧法倫提諾公司(Valentino S.p.A)
代  表  人  嘉瑞利‧波樂西(Gabriele Borasi）
(法務代表人)
訴訟代理人  陳長文律師
            乙○○○○
被 上訴 人  經濟部智慧財產局
代  表  人  丙○○
上列當事人間商標註冊事件，上訴人對於中華民國98年9月10日
智慧財產法院98年度行商訴字第118號行政判決，提起上訴，本
院裁定如下：
    主  文
上訴駁回。
上訴審訴訟費用由上訴人負擔。
    理  由
一、按依據智慧財產案件審理法第32條規定提起上訴者，即應適
    用行政訴訟法關於上訴審程序相關規定。對於智慧財產法院
    行政判決之上訴，非以其違背法令為理由，不得為之，行政
    訴訟法第242條定有明文。依同法第243條第1項規定，判決
    不適用法規或適用不當者，為違背法令；而判決有同條第2
    項所列各款情形之一者，為當然違背法令。是當事人對於智
    慧財產法院行政判決上訴，如依行政訴訟法第243條第1項規
    定，以智慧財產法院判決有不適用法規或適用不當為理由時
    ，其上訴狀或理由書應有具體之指摘，並揭示該法規之條項
    或其內容；若係成文法以外之法則，應揭示該法則之旨趣；
    倘為司法院解釋或本院之判例，則應揭示該判解之字號或其
    內容；如以行政訴訟法第243條第2項所列各款情形為理由時
    ，其上訴狀或理由書，應揭示合於該條項各款之事實。上訴
    狀或理由書如未依此項方法表明，或其所表明者與上開法條
    規定不合法，即難認為已對智慧財產法院行政判決之違背法
    令有具體之指摘，其上訴自難認為合法。
二、本件上訴人對於智慧財產法院民國（下同）98年度行商訴字
    第118號行政判決（下稱原判決），提起上訴，雖以：原判
    決以其他商標圖樣中包含外文「VALENTINO」者甚多，進而
    推論其識別性較弱，於異時異地隔離觀察，尚不足以使相關
    消費者僅憑外文「VALENTINO」之有無，得以區辨系爭「VA-
    LENTINO ﹠V in ellipse」商標來源之不同，顯未審認本件
    個案事實及證據態樣差異，與其他個案之不同。原審之採證
    既有違誤，其判決自有判決不備理由之違法。又上訴人之外
    文「VALENTINO」及字母「V」外環以橢圓形設計商標已於中
    華民國使用，因品質精緻優良，頗受相關消費者之喜愛，屬
    著名之商標，迭經本院80年度判字第2428號、臺北高等行政
    法院90年度訴字第6024號、第6198號、第6296號、91年度訴
    字第4828號、92年度訴字第1488號、93年度訴字第412號、
    94年度訴字第42號、95年度訴字第78號、第851號等判決確
    認在案。系爭商標中之外文「VALENTINO」及字母「V」外環
    以橢圓形設計就據以核駁商標而言，為註冊及使用在先之商
    標，並經認定屬著名商標，而享有高知名度，自為相關消費
    者所熟知用於表彰上訴人之商品，而不會與據以核駁商標產
    生混淆誤認，此觀原審法院98年度行商更(一)字第1號行政
    判決自明。原審未就「混淆誤認之虞」審查基準第5.6.1點
    之規定加以審查，僅以系爭商標與據以核駁商標構成近似，
    復均使用於相同或類似之商品上，即認系爭商標有造成相關
    消費者產生混淆誤認之虞，其判決亦有判決適用法規不當之
    違法等語，為其論據。惟查，本件係新申請註冊案，由於系
    爭商標尚未使用於其指定使用之商品，故原審僅就商標識別
    性之強弱、商標之近似程度及商品之類似程度等因素為斟酌
    ，核與「混淆誤認之虞」審查基準之「四、判斷有無混淆誤
    認之虞之參考因素」中之論述相符，是上訴人主張原審採證
    既有違誤，其判決自有判決不備理由之違法云云，容有誤會
    ，委無可採。另上訴人所列舉之上開判決中所謂之著名商標
    ，或為荷蘭商‧格樂伯根斯公司之「VALENTINO」「VALENT-
    INO GARAVANI」「VALENTINO GARAVANI and V (Logo)」，
    或為荷蘭商‧法倫提諾環球公司之「V (logo）」商標，或
    為上訴人之「VALENTINO」商標，均與系爭「VALENTINO ﹠V
    in ellipse」商標不盡相同，各該商標與系爭商標所指定使
    用之商品亦有差異，案情有別，依商標審查個案拘束原則，
    尚難以各該商標之註冊或併存之事實，執為應准予系爭商標
    註冊之論據，原判決雖僅就註冊第1088022號「V（logo）」
    商標為相同論述，惟其餘商標既與系爭商標案情有別，已如
    前述，則上訴人再據以主張原審未就「混淆誤認之虞」審查
    基準第5.6.1點之規定加以審查，其判決亦有判決適用法規
    不當之違法云云，容有誤解，殊無足取。是以，本院核其上
    訴狀所載內容，或係重述其在原審業經主張而為原判決摒棄
    不採之陳詞，或係就原審取捨證據、認定事實之職權行使事
    項，任加指摘違誤，或係就原審所為論斷或駁斥其主張之理
    由，泛言原判決不備理由及判決適用法規不當，而未具體表
    明原判決究竟有如何合於不適用法規或適用不當、或有行政
    訴訟法第243條第2項所列各款之情形，尚難認為已對原判決
    之如何違背法令有具體之指摘。依首揭規定及說明，應認其
    上訴為不合法，應予駁回。
三、據上論結，本件上訴為不合法。依行政訴訟法第249條第1項
    前段、第104條、民事訴訟法第95條、第78條，裁定如主文
    。
中    華    民    國    99    年    11    月    4     日
                    最高行政法院第四庭
                        審判長法官  劉  鑫  楨
                              法官  張  瓊  文
                              法官  吳  慧  娟
                              法官  曹  瑞  卿
                              法官  林  金  本

以  上  正  本  證  明  與  原  本  無  異
中    華    民    國    99    年    11    月    5     日
                              書記官  莊  俊  亨

司法院資訊處製作；財團法人民間司法改革基金會備份。
